臺灣彰化地方法院民事裁定           100年度司財管字第45號
聲  請  人  林條梣
關  係  人  施弘謀
上列聲請人聲請對被繼承人選任遺產管理人事件，本院裁定如下
：
    主  文
選任關係人施弘謀（民國43年8月9日出生，身分證統一編號：Ｚ0
00000000號，籍設彰化縣福興鄉○○村○○路○段322號）為被繼
承人林玉士（民國30年11月20日出生，身分證統一編號：Ｚ00000
0000號，生前籍設彰化縣福興鄉○○村○○路129巷1號）之遺產
管理人。
准對被繼承人之繼承人為承認繼承之公示催告。
被繼承人之繼承人，應自前項公示催告最後登載新聞紙之日起，
捌個月內承認繼承，上述期限屆滿而無繼承人承認繼承時，被繼
承人之遺產，於清償債權並交付遺贈物後，如有賸餘即歸屬國庫
。
聲請人應於收受本裁定之日起柒日內，將本裁定登載於公報、新
聞紙或其他相類之傳播工具，並將登載證據檢送本院，逾期視為
撤回公示催告之聲請。
程序費用新台幣壹仟元由被繼承人之遺產負擔。
    理  由
一、按繼承開始時，繼承人有無不明，而無親屬會議或親屬會議
    未於一個月內選定遺產管理人者，利害關係人得聲請法院選
    任遺產管理人，並由法院依法為公示催告。又按先順序繼承
    人均拋棄其繼承權者，準用關於無人承認繼承之規定，民法
    第1177條、第1178條第1項、第2項、第1176條第6項規定甚
    明。
二、本件聲請意旨略以：被繼承人林玉士於民國（下同）86年2
    月26日、4月1日、3月7日，向聲請人借貸新台幣150萬元，
    並以福興鄉○○段170地號土地持分20分之1給聲請人設定抵
    押權在案。惟被繼承人於98年3月1日死亡，其第1、2、3順
    位繼承人均拋棄繼承，是否有應繼承之人不明，而其親屬會
    議未於1個月內選定遺產管理人，致聲請人對其遺產無法行
    使權利，為確保聲請人權利，爰依法聲請選任遺產管理人並
    為承認繼承之公示催告等語。
三、經查，聲請人主張之事實，業據提出土地謄本、被繼承人除
    戶謄本、本院家事法庭函、本票、抵押權設定契約書、他項
    權利證明書等影本為證，經核無訛，又本院依職權調閱本院
    98年度繼字第773號拋棄繼承卷宗，查核明確，聲請人之主
    張堪信屬實。
四、次查，聲請人推薦由施弘謀地政士擔任本件之遺產管理人，
    並提出其土地登記專業代理人證書、彰化縣地政士開業執照
    等影本在卷可稽，且經本院詢問結果，其亦同意擔任之，有
    聲明狀附卷可查。而地政士具有專業知識及能力，且與被繼
    承人所遺遺產間無利害關係，不致有利害偏頗之虞，為保障
    債權人之利益及期程序之公正、公信起見，本院認以選任施
    弘謀為被繼承人之遺產管理人應為適當，並依法為承認繼承
    之公示催告，爰裁定如主文所示。
五、依非訟事件法第157條裁定如主文。
六、如對本裁定抗告，須於裁定送達後10日之不變期間內，向本
    院提出抗告狀，並繳納抗告費新臺幣1,000元。
中    華    民    國   100    年    9     月    24    日
                  家事法庭      司法事務官  劉俊佑